David Castilla Hernández

C/ Passatge de la Fragata, 8, 4º-1ª 08301 Mataró (Barcelona) Teléfono: 651882976

Correo electrónico: davidcastill@hotmail.com

Estimados señores:

Me dirijo a ustedes con el fin de remitirles mi Curriculum Vitae.

Como podrá observar en el CV adjunto, soy Ingeniero Técnico de Obras Públicas en la especialidad de Transportes y Servicios Urbanos, numero de colegiado 18674 y buen expediente académico, amplia experiencia laboral, nivel medio de ingés, nivel medio de francés y nivel elemental 1 de catalán.

Mi experiencia laboral se inicia en el año 2006 hasta la actualidad, dedicándome últimamente a la gestión de la empresa de construcción DYCORA OBRAS Y SERVICIOS S.L. (COVEAL GLOBAL SERVICE) de Mataró (Barcelona) realizando todo tipo de tareas, técnicas, económicas y administrativas para el correcto, organizado y eficaz funcionamiento de la empresa. Realizando todo tipo de estudios técnicos y ejecutando toda la documentación a presentar en las licitaciones de las Administraciones Públicas.

En una etapa anterior me dedicaba al estudio y realización de **licitaciones de obra** de todo tipo (carreteras, ferrocarril, conservaciones, de regadío, EDAR's, ETAP's, puertos, aeropuertos, edificaciones, etc...) tanto técnica como económica e incluso licitaciones internacionales adjudicadas en Bulgaria, Rumania, Marruecos, Portugal y Colombia, para la constructora GEA 21 S.A. de Sevilla, empresa donde alcancé el cargo de **Jefe de Licitaciones de Obra Civil**.

Anteriormente trabajé como **técnico de oficina técnica** en la en la empresa "Consultoría de Ingeniería UG21, S.L." de Mairena de Aljarafe (Sevilla) en la cual, desarrollaba licitaciones para toda empresa constructora incluso para ACCIONA, FERROVIAL, ISOLUX-CORSAN, FCC, OHL, SACYR, DRAGADOS, entre otras obteniendo un alto indice de licitaciones adjudicadas.

Además de lo comentado en el párrafo anterior, también tengo experiencia en el sector de Asistencia Técnica como **Jefe de Unidad de Dirección de Obras** y **Coordinador de Seguridad y Salud** en la empresa "Consultoría de Ingeniería UG21, S.L." de Mairena de Aljarafe (Sevilla), controlando tres obras de mas de 4 millones de Euros.

Espero tener la oportunidad de conversar con ustedes en una entrevista para personalmente exponerle mis conocimientos y mi deseo de formar parte de su grupo de trabajo.

En espera de noticias suyas, reciban un cordial saludo,

David Castilla Hernández Ingeniero Técnico de Obras Públicas 651882976

David Castilla Hernández

C/ Passatge de la Fragata, 8, 4º-1ª 08301 Mataró (Barcelona) Teléfono: 651882976

Fecha de nacimiento: 27 de Noviembre de 1982 Correo electrónico: davidcastill@hotmail.com



Formación académica

Ingeniero Técnico de Obras Públicas Transportes y Servicios Urbanos

(Escuela Politécnica de Cáceres. Universidad de Extremadura. 2006)

Colegiado nº: 018674

- Curso Elemental (E1) de catalán impartido por CNL de Mataró. Año 2014.
- Curso de Ingles nivel intermedio (B1) por la escuela de idiomas IH de Mataró. Año 2014
- Curso de Certificaciones energéticas de Edificios Existentes CE3 y CE3X. Año 2013
- Cursos Básicos (B1, B2 y B3) de catalán impartido por CNL de Mataró. Año 2013
- Formación Inicial de **Prevención de Riesgos Laborales**. Año 2010
- Curso Básico "PRESTO 10". Año 2009
- Legislación y Normativa Medioambiental. Año 2007
- Evaluación de Impacto Ambiental. Año 2007
- Curso: Diseño 3D Aplic. Arquit. Ingeniería Urbanismo "Programa informático 3D max". Año 2006
- III Jornadas del Agua y del Medio Ambiente. Año 2005
- Seminario "Redes Tecnológicas y Sociales para la Integración" Año 2004
- II Jornadas del Agua y del Medio Ambiente. Año 2004
- I Jornadas del Agua y del Medio Ambiente. Año 2003
- Curso de formación sobre Sistemas de Gestión Medioambiental según Normas UNE-EN-ISO 14000. Año 2002
- Curso Básico de Prevención de Riesgos Laborales (Impartido por las Asociaciones CYTEX/UEDEX en colaboración con la Mutua Fraternidad Muprespa). Año 2001

Experiencia

Jefe de Oficina Técnica (Noviembre 2013 – Julio 2014) DYCORA OBRAS Y SERVICIOS S.L. (Mataró (Barcelona))

Gestionando y realizando tanto técnicamente como económicamente la empresa de construcción, con la captación de clientes, cálculos y estudios técnicos de obras de reabilitación, supervisión de la correcta ejecución, verificación de las medidas de seguridad de las obras, realización de toda la documentación para las licitaciones de obras de la Administración Pública, gestión de todo tipos de documentos de la empresa y gestión de la contabilidad entre otras muchas tareas necesarias para el perfecto y organizado funcionamiento de la empresa.

Jefe de Estudios de Obra Civil (Diciembre 2010 – Octubre 2012) GEA 21 S.A. (Sevilla)

Gestionando y realizando documentaciones técnicas y programaciones de obras (ofertas técnicas), comprobaciones de los proyectos, memorias constructivas, fases de ejecución, diagramas de Gantt, Pert, procesos constructivos, cálculos hidráulicos, de firmes y de estructura para todo tipos de proyectos (carreteras, L.A.V., balsa de riegos, ETAP, puertos, aeropuertos, etc.) y sus correspondientes estudios económicos para la presentación de la oferta económica más ajustada y adecuada.

Técnico de Estudios de Obra (civil y edificación) (Febrero 2009 – Octubre 2012) GEA 21 S.A. (Sevilla)

Realizando documentaciones técnicas y programaciones de obras (ofertas técnicas), comprobaciones de los proyectos, memorias constructivas, fases de ejecución, diagramas de Gantt, Pert, procesos constructivos, cálculos hidráulicos, de firmes y de estructura para todo tipos de proyectos (carreteras, L.A.V., balsa de riegos, ETAP, puertos, aeropuertos, etc.) y sus correspondientes estudios económicos para la presentación de la oferta económica más ajustada y adecuada.

Curriculum: David Castilla Hernández

Técnico de Estudios y de Oficina Técnica (Enero 2007 – Febrero 2009) Consultoría de Ingeniería UG21, S.L. (Mairena del Aljarafe (Sevilla))

Realizando documentaciones técnicas y programaciones de obras (ofertas técnicas), comprobaciones de los proyectos, memorias constructivas, fases de ejecución, diagramas de Gantt, Pert, procesos constructivos, cálculos hidráulicos, de firmes y de estructura para todo tipos de proyectos (carreteras, L.A.V., balsa de riegos, ETAP, puertos, aeropuertos, etc.) y sus correspondientes estudios económicos para la presentación de la oferta económica más ajustada y adecuada.

Realizando anejos y presupuestos de proyectos, proyectos modificados, proyectos complementarios, proyectos de liquidación

Jefe de Unidad de Direcciones de Obra y Coordinador de Seguridad y Salud (Mayo 2008 – Febrero 2009) Consultoría de Ingeniería UG21, S.L. (Mairena del Aljarafe (Sevilla))

Realizando un seguimiento y control total de la obra, gestionando la calidad de ejecución, control de costes y presupuestos, coordinacion de la obra según la planificación prevista, realizacion de planificaciones semanales ajustada al seguimiento de la obra, coordinación de seguridad y salud de las siguientes obras:

"Acondicionamiento de la carretera A – 477. Tramo: Autovía Ruta de la Plata - Gerena (Sevilla)".GIASA

Plazo: 18 meses

Presupuesto base de licitación: 3.366.440,90 €

"Mejora de funcionalidad de la Variante de Lebrija en la carretera A-471 (Sevilla)". GIASA

Plazo: 24 meses

Presupuesto base de licitación: 16.368.260,56 €

■ "Ensanche y mejora del firme de las A – 361. Tramo: Morón de la Frontera – Montellano (A – 376) (Sevilla)". GIASA

Plazo: 21 meses

Presupuesto base de licitación: 12.003.752,47 €

Técnico de Programación y Coordinador de maquinaria (Enero 2006 – Diciembre 2006) EXCAVACIONES Y DEMOLICIONES GRUPO CAMPOS S.L. "Unión de Autónomos" (Córdoba)

Tareas realizadas tanto en oficina Técnica (presupuestos, comparativas y seguimiento y control de presupuestos de ejecución) como a pie de obra (coordinación de obra, replanteos y mediciones,...)

Idioma

Inglés: nivel intermedio
Francés: nivel intermedio
Catalán: nivel Elemental 1

Conocimientos

▶ **CE3 y CE3X** para Certificaciones Energéticas: nivel experto

Microsoft Project: nivel experto

Presto: nivel expertoTCQ nivel expertoMenfis: nivel experto

Microsoft Office (Word, Excel, Access, Outlook): nivel experto

Autocad: nivel intermedio
3D studio: nivel intermedio
MDT: nivel intermedio

Autodesk Raster Desing: nivel intermedioIcafir (estudio de firmes): nivel experto

Tubomeca (estudios mecanicos de tuberías): nivel experto

Otros datos

- Buen nivel de comunicación, capacidad de análisis y negociación.
- Trabajo en equipo e iniciativa
- Carnet de conducir y vehículo propio.
- Disponibilidad para viajar.